臺灣高等法院刑事判決
110年度上易字第1900號
上  訴  人  
即  被  告  張詔棊


上列上訴人因竊盜案件，不服臺灣新北地方法院110年度審易字
第1310號，中華民國110年10月7日第一審判決（起訴案號：臺灣
新北地方檢察署110年度偵字第4992號），提起上訴，本院判決
如下：
    主  文
上訴駁回。
    理  由
一、依刑事訴訟法第350條、第361條、第367條規定，不服地方
    法院之第一審判決而上訴者，須提出上訴書狀，並應敘明具
    體理由，為上訴必備之程式；其所提出之書狀未敘述上訴理
    由，或僅曾以言詞陳述上訴理由者，均應於上訴期間屆滿後
    20日內補提理由書於第一審法院。第一審法院經形式審查，
    認逾期未補提上訴理由者，應定期間先命補正；逾期未補正
    者，為上訴不合法律上之程式，應以裁定駁回。倘已提出上
    訴理由，但所提非屬具體理由者，則由第二審法院以上訴不
    合法律上之程式，判決駁回。又具體理由，並不以其書狀應
    引用卷內訴訟資料，具體指摘原審判決不當或違法之事實，
    亦不以於以新事實或新證據為上訴理由時，應具體記載足以
    影響判決結果之情形為必要。但上訴之目的，既在請求第二
    審法院撤銷或變更第一審之判決，所稱「具體」，當係抽象
    、空泛之反面，若僅泛言原判決認事用法不當、採證違法或
    判決不公、量刑過重等空詞，而無實際論述內容，即無具體
    可言。從而，上開法條規定上訴應敘述具體理由，係指須就
    不服判決之理由為具體之敘述而非空泛之指摘而言。此為最
    高法院106年8月以後統一之見解。而量刑輕重係屬事實審法
    院得依職權自由裁量之事項，苟已斟酌刑法第57條各款所列
    情狀而未逾越法定刑度，不得遽指為違法（最高法院72年台
    上字第6696號判例意旨參照）。至第二審法院認為上訴書狀
    未敘述理由，依刑事訴訟法第367條但書規定，始應定期間
    命其補正。如認上訴書狀已敘述理由，但其理由非屬具體，
    其所為上訴，即不符上訴之法定要件，自得逕行判決駁回，
    無定期命補正問題（最高法院97年度台上字第3599號判決意
    旨參照）。
二、原審係依憑上訴人即被告張紹棊於警詢、原審準備程序及審
    理時均坦承不諱（見110年度偵字第4992號卷《下稱偵卷》第3
    -5頁、原審卷第52、56頁)，核與告訴人許聖顯於警詢時之
    指述情節相符（見偵卷第6-7頁)，並有現場監視錄影畫面翻
    拍照片、新北市政府警察局三重分局現場勘察報告及所附新
    北市政府警察局鑑驗書（見偵卷第8-9、22-24、29頁)等證
    據附卷可稽，認定被告所為係犯刑法第320條第1項之普通竊
    盜罪。復審酌被告前已因竊盜案件經法院判處罪刑確定，猶
    再犯本案，顯有其特別惡性及對刑罰反應力薄弱，爰加重其
    刑。並考量被告正值青壯，不思以合法方式獲取所需，反任
    意竊取他人財物，破壞社會治安，兼衡被告之素行、家庭經
    濟狀況、犯罪動機、目的、手段，所竊取財物之價值，以及
    犯後態度等一切情狀，量處有期徒刑4月並諭知易科罰金之
    折算標準。再敘明被告所竊得之VIVO牌及三星牌C9型行動電
    話各1支，為其犯罪所得之物，雖未扣案，仍應依刑法第38
    條之1第1項、第3項規定宣告沒收，於全部或一部不能沒收
    或不宜執行沒收時，追徵其價額等語。經核原判決業詳敘其
    所憑證據、認定理由及量刑依據，從形式上觀察並無任何採
    證認事、用法或量刑之不當或違法。
三、被告上訴意旨略以：被告認為判決過於沉重，依法提起上訴
    云云。然被告所指摘原判決所示刑度過重，業經原判決說明
    被告所為符合刑法第47條第1項累犯加重其刑要件，並依刑
    法第57條規定就被告之年紀、素行、家庭經濟狀況、犯罪動
    機、目的、手段，所竊取財物之價值，以及犯後態度等一切
    具體情狀加以斟酌。則被告僅就原審已經審酌量刑事由再事
    爭執，泛言原判決刑度過重，顯無實際論述內容，自形式上
    觀察，並非撤銷或變更原判決之具體理由。揆諸上開說明，
    其上訴顯無具體理由而不合法定程式，應予駁回，並不經言
    詞辯論為之。
四、據上論斷，應依刑事訴訟法第367條前段、第372條，判決如
    主文。
中　　華　　民　　國　　110 　年　　12　　月 　 27　　日
                  刑事第二十三庭審判長法　官  許永煌
                                      法　官  吳定亞
                                      法　官  雷淑雯
以上正本證明與原本無異。
不得上訴。
                                      書記官  劉育君
中　　華　　民　　國　　110 　年　　12　　月　　27　　日